【裁判字號】    97,聲,699
【裁判日期】    970731
【裁判案由】    返還提存物
【裁判全文】
臺灣桃園地方法院民事裁定               97年度聲字第699號
聲  請  人  荷商荷蘭銀行股份有限公司台北分公司
法定代理人  乙○○
相  對  人  甲○○即柯培坪之.
上列當事人間聲請返還提存物事件，本院裁定如下：
    主  文
本院九十年度存字第四一四四號提存事件，聲請人所提存之擔保
金新臺幣陸萬元，准予返還。
    理  由
一、按訴訟終結後，供擔保人證明已定20日以上之期間，催告受
    擔保利益人行使權利而未行使，或法院依供擔保人之聲請，
    通知受擔保利益人於一定期間內行使權利並向法院為行使權
    利之證明而未證明者，法院應依供擔保人之聲請，以裁定命
    返還其提存物，民事訴訟法第104 條第1 項第3 款定有明文
    。又該條之規定，於其他依法令供訴訟上之擔保者，準用之
    ，同法第106 條亦定有明文。而此所謂訴訟終結，固應從廣
    義解釋，包括撤銷假扣押或假處分裁定及執行程序終結在內
    。惟強制執行法第132 條已於民國85年10月9 日修正增列第
    3 項規定債權人收受假扣押或假處分裁定後已逾30日者不得
    聲請執行。故假扣押或假處分之供擔保人，於法院撤銷假扣
    押或假處分之執行後，如該假扣押或假處分裁定已逾上開30
    日期間而不得聲請執行時，自不因供擔保人未聲請撤銷假扣
    押或假處分裁定，而影響其依民事訴訟法第106 條準用同法
    第104 條第1 項第3 款規定行使定期催告及返還擔保物之權
    利（最高法院88年度台抗字第682 號裁判意旨參照）。
二、聲請意旨略以：聲請人與相對人之被繼承人柯培坪間假扣押
    事件，前遵本院90年度全三字第7716號假扣押裁定，曾提供
    如主文所示之擔保金，並以本院90年度存字第4144號提存事
    件提存在案。嗣該假扣押強制執行程序業已終結，且聲請人
    於收受假扣押裁定後已逾30日，是受擔保利益人已無權利保
    護之必要。又柯培坪已於民國93年6 月21日死亡，而相對人
    為其法定繼承人，經發函催告相對人於一定期間內行使權利
    ，惟期限已經過而未見相對人行使，爰依法聲請裁定返還上
    開擔保金等語，並提出本院90年度全三字第7716號假扣押裁
    定、戶籍謄本、本院永家智93年度繼字第653 、654 號函、
    土城青雲郵局第202 號存證信函及回執各1 件（均影本）為
    證。
三、經查，聲請人上開所主張之事實，經本院審核上開證物，並
    調閱本院90年度全三字第7716號卷宗（內含90年度執全字第
    4158號卷宗）、90年度存字第4144號卷宗、93年度繼字第65
    4 號卷宗查核無訛。又上開假扣押執行事件所執行之標的，
    即柯培坪所有之不動產嗣經本院91年度執字第16412 號清償
    債務強制執行事件調卷執行完畢，本件假扣押執行程序應認
    業已終結，符合上述「訴訟終結」要件。再相對人為柯培坪
    之法定繼承人，而於本件訴訟終結且受催告後並未於上述期
    間內行使權利之事實，亦經本院依職權向本院民事分案室查
    詢無誤，有本院民事紀錄科查詢表2 紙附卷可稽。則依首揭
    法律規定及說明，聲請人本件聲請，尚無不合，應予准許。
四、依民事訴訟法第104 條第1 項第3 款、第106 條，裁定如主
    文。
中    華    民    國    97    年    7     月    31    日
                  民事第一庭    法  官  范明達
以上正本係照原本作成
如對本裁定抗告須於裁定送達後10日內向本院提出抗告狀，並應
繳納抗告裁判費新台幣1,000 元。
中    華    民    國    97    年    7     月    31    日
                                書記官  張豐松


司法院資訊處製作；財團法人民間司法改革基金會備份。
